【裁判字號】    95,簡上,113
【裁判日期】    950905
【裁判案由】    傷害
【裁判全文】
臺灣新竹地方法院刑事判決             95年度簡上字第113號
上  訴  人
即  被  告  丁○○
                    送達代收.
上列上訴人因傷害案件，不服本院竹北簡易庭中華民國九十五年
五月十一日九十五年度竹北簡字第一五四號簡易判決（聲請簡易
判決處刑書案號：九十五年度偵字第一二三四號）提起上訴，本
院管轄之第二審合議庭，判決如下：
    主      文
上訴駁回。
丁○○緩刑貳年。
    事實及理由
一、本案經本院審理結果，認原審以上訴人即被告丁○○係犯刑
    法第二百七十七條第一項之傷害罪，並依刑事訴訟法第四百
    四十九條第一項前段、第四百五十四條第二項，刑法第二百
    七十七條第一項、修正前刑法第四十一條第一項前段，罰金
    罰鍰提高標準條例第一條前段、第二條之規定，逕以簡易判
    決處刑，量處被告拘役二十五日，並諭知如易科罰金，以三
    百元折算一日，其認事用法，並無違誤，量刑亦屬妥適。原
    審判決書所載之事實、證據及理由均與本院所認定者相同，
    茲引用之（如附件）。
二、上訴人上訴意旨略以：已與告訴人甲○○達成和解，甲○○
    並已撤回告訴，請求給予改過自新之機會等語。
三、經查，被告於本院審理時就其確實有於原審判決認定之時間
    、地點，毆打告訴人甲○○之犯行，坦白承認，並經告訴人
    甲○○指訴明確，復有東元綜合醫院診斷證明書一紙在卷可
    查，事證明確，犯行已堪認定。
四、核被告丁○○所為，係犯刑法第二百七十七條第一項之傷害
    罪：
（一）按行為後法律有變更者，適用行為時之法律，但行為後之
      法律有利於行為人者，適用最有利於行為人之法律，修正
      後刑法第二條第一項定有明文。
（二）再按刑法於九十四年二月二日修正公布，九十五年七月一
      日施行，有關刑法第二百七十七條第一項傷害罪，其法定
      刑有關罰金部分，得處一千元以下罰金，依新修正之刑法
      施行法第一條之一規定：中華民國九十四年一月七日刑法
      修正施行後，刑法分則編所定罰金之貨幣單位為新臺幣；
      九十四年一月七日刑法修正時，刑法分則編未修正之條文
      定有罰金者，自九十四年一月七日刑法修正施行後，就其
      所定之數額提高為三十倍，但七十二年六月二十六日至九
      十四年一月七日新增或修正之條文，就其所定數額提高為
      三倍。查刑法第二百七十七條第一項之傷害罪，並非係在
      七十二年六月二十六日至九十四年一月七日間新增之或修
      正過之條文，則依刑法施行法第一條之一第二項前段之規
      定，應提高為三十倍，罰金刑應為新臺幣三萬元以下。另
      依罰金罰鍰提高標準條例第一條之規定，依法律應處罰金
      罰鍰者，就其原定數額提高為二倍至十倍。但法律已依一
      定比率規定罰金或罰鍰之數額或倍數者，依其規定。然依
      行政院會銜司法院於七十二年七月二十七日發布，同年八
      月一日施行，有關刑法定有罰金各條，提高為十倍。是前
      開得處一千元以下罰金，提高為十倍，即科罰金一萬元，
      再者銀元與新臺幣之比率為一比三，故以新臺幣計算，本
      條罰金刑部分即得處新臺幣三萬元以下罰金。新舊法有關
      法定罰金刑之比較結果均相同，對被告並無有利或不利。
      從而本件被告所違犯之刑法第二百七十七條第一項所定之
      罰金刑提高部分，即逕適用罰金罰鍰提高標準條例第一條
      前段之規定即可。
（三）另關於易科罰金部分，修正前即被告行為時之刑法第四十
      一條規定：「犯最重本刑為五年以下有期徒刑以下之刑之
      罪，而受六個月以下有期徒刑或拘役之宣告，因身體、教
      育職業、家庭之關係或其他正當事由，執行顯有困難者，
      得以一元以上三元以下折算一日，易科罰金。但確因不執
      行所宣告之刑，難收矯正之效，或難以維持法秩序者，不
      在此限。併合處罰之數罪，均有前項情形，其應執刑之刑
      逾六月者，亦同。」；又行為時之易科罰金折算標準，修
      正前罰金罰鍰提高標準條例第二條前段（現已刪除）規定
      ，就其原定數額提高為一百倍折算一日，應以銀元三百元
      即新臺幣九百元折算一日，惟上開規定業經修正為：「犯
      最重本刑為五年以下有期徒刑以下之刑之罪，而受六個月
      以下有期徒刑或拘役之宣告者，得以新臺幣一千元、二千
      元或三千元折算一日，易科罰金。但確因不執行所宣告之
      刑，難收矯正之效，或難以維持法秩序者，不在此限。前
      項規定於數罪併罰，其應執刑之刑未逾六月者，亦適用之
      。」；比較修法前後之第一項易科罰金折算標準、執行之
      限制及第二項數罪併罰是否限制在未逾六月者，以舊法之
      該條第一項易科罰金折算標準及第二項數罪併罰而有前項
      情形，其應執行刑逾六月者，亦可易科罰金之規定，對被
      告有利；另該條第一項就執行之限制，雖新法刪除了「因
      身體、教育、職業、家庭之關係或其他正當事由，執行顯
      有困難者」之執行限制，似乎較有利於被告，惟自該修正
      理由可知，立法者傾向於將易科罰金範圍擴大，由法官單
      純從避免短期自由刑弊害方面去思考是否准許易科罰金，
      至於個案中如何執行易科罰金，檢察官仍可依該條項但書
      之規定，審酌被告是否具有「確因不執行所宣告之刑，難
      收矯正之效，或難以維持法秩序」等事由，而為准許或駁
      回受刑人易科罰金之聲請，對於被告並無較為有利，是依
      上開說明，經比較後，仍以行為時即舊法之規定，較有利
      於被告丁○○，故應依刑法第二條第一項後段規定，適用
      行為時之舊法。
五、以往實務見解，認原判決未及比較適用新舊法時，上訴後，
    雖比較結果以舊法有利於行為人，而原判決別無其他撤銷事
    由，仍應由本院以此為由撤銷改判。惟修正後之規定係以適
    用行為時法為原則，因此原判決雖未及比較適用，上訴本院
    後，經比較新舊法，行為後之法律並非較有利於行為人仍應
    適用行為法，則原判決適用行為時法即罰金罰鍰提高標準條
    例第一條前段之規定及修正前刑法第四十一條第一項之規定
    ，並無不當，自不構成撤銷之事由。是原審判決以被告係犯
    刑法第二百七十七條第一項傷害罪，諭知判處拘役二十五日
    ，如易科罰金，以三百元折算一日，認事用法並無違誤，所
    量刑度亦稱妥適，上訴人以前揭理由指摘原判決不當，求予
    撤銷改判，核無理由，應予駁回。
六、又若行為人未曾受有期徒刑之宣告，不論依修正前後刑法第
    七十四條規定，雖然皆得宣告緩刑，惟修正後刑法第七十四
    條第二項則得命被告履行負擔，且同條第四項復規定緩刑效
    力不及於從刑及保安處分，而修正前舊法受緩刑宣告之被告
    不須履行負擔且緩刑效力及於從刑及保安處分，比較新舊法
    後，以修正前刑法第七十四條所為緩刑宣告，較有利於被告
    。末查，被告丁○○前未曾受有期徒刑以上刑之宣告，有臺
    灣高等法院被告全國前案紀錄表一份在卷可參，其因一時衝
    動致罹刑典，事後已能坦承犯行，且已與告訴人甲○○調解
    成立，亦有新竹縣關西鎮調解委員會九十五年度民調字第六
    五號調解書一件（見本院卷第一六頁）在卷可稽，雖未能及
    時於原審判決前撤回刑事告訴，惟經此偵審程序之教訓後，
    應能知所警惕，而無再犯之虞，本院因認對其所宣告之刑以
    暫不執行為當，爰依修正前之刑法第七十四條第一款規定，
    併予宣告緩刑二年，促其戒慎，以啟自新。
據上論斷，應依刑事訴訟法第四百五十五條之一第一項、第三項
、第三百七十三條、第三百六十八條，修正前刑法第七十四條第
一款，判決如主文。
本案經檢察官林忠義到庭執行職務。
中    華    民    國    95    年    9     月    5     日
                  刑事第五庭審判長法  官   陳健順
                                  法  官   楊惠芬
                                  法  官   楊麗文
以上正本證明與原本無異。
不得上訴。
中    華    民    國    95    年    9     月    5     日
                                  書記官   蕭惠婷
附件：
臺灣新竹地方法院刑事簡易判決       95年度竹北簡字第154號
    聲  請  人  臺灣新竹地方法院檢察署檢察官
    被      告  丁○○  男  31歲（民國○○年○○月○日生）
                        身分證統一編號：Ｚ000000000號
                        住新竹縣芎林鄉秀湖村7鄰59-5號
上列被告因傷害案件，經檢察官聲請以簡易判決處刑（95年度偵
字第1234號），本院判決如下：
        主  文
丁○○傷害人之身體，處拘役貳拾伍日，如易科罰金，以佰元
折算壹日。
        事實及理由
一、本院所認定之犯罪事實及證據，與檢察官聲請簡易判決處刑
    書之記載相同，茲引用之，如附件。
二、依刑事訴訟法第449條第1項前段、第3項、第454條第2項，
    刑法第277條第1項、第41條第1項前段，罰金罰鍰提高標準
    條例第1條前段、第2條，逕以簡易判決處刑如主文。
三、如不服本判決，得自收受送達之日起10日內向本院提出上訴
    狀，上訴於本院第二審合議庭（須附繕本）。
中    華    民    國    95    年    5    月     11    日
                            竹北簡易庭法  官  張林祐均
上正本證明與原本無異。
                                      書記官  鍾 小 屏
中    華    民    國    95    年    5     月    11    日
附錄本案論罪科刑法條
中華民國刑法第277條
 (普通傷害罪)
傷害人之身體或健康者，處三年以下有期徒刑、拘役或一千元以
下罰金。
犯前項之罪因而致人於死者，處無期徒刑或七年以上有期徒刑；
致重傷者，處三年以上十年以下有期徒刑。
臺灣新竹地方法院檢察署檢察官聲請簡易判決處刑書
                                      95年度偵字第1234號
    被      告  丁○○  男  31歲（民國○○年○○月○日生）
                        住新竹縣芎林鄉秀湖村7鄰山豬湖59
                        之5號
                        國民身分證統一編號：Ｚ000000000號
上被告因傷害案件，業經偵查終結，認宜聲請以簡易判決處刑，
茲將犯罪事實及證據並所犯法條分敘如下：
          犯罪事實
1、丁○○前曾係位於新竹縣新豐鄉中崙村9鄰290號之全懋科技
   股份有限公司員工，甲○○為丁○○之領班，於民國94年8
   月29日上午9時10分許，在該公司廠房內，丁○○因生產線問
   題與甲○○起爭執，竟基於傷害人之身體之故意，徒手毆打
   甲○○臉部1拳，使甲○○受有右肩關節脫位、臉部挫傷及撕
   裂傷等傷害。
2、案經被害人甲○○訴請新竹縣警察局竹北分局報告偵辦。
          證據並所犯法條
1、證據：(一)被告丁○○於警詢及本署檢察官偵查中之自白，
         (二)告訴人甲○○於警詢及本署檢察官偵查中之指訴
              ，
         (三)東元綜合醫院診斷證明書1紙附卷可稽，
          被告犯嫌已堪認定。
2、所犯法條：被告所為係犯刑法第277條第1項之普通傷害罪嫌
    。
3、另告訴意旨認被告於上述時、地毆傷告訴人時，致告訴人所
   戴之眼鏡破損不堪使用，因認被告涉有過失毀損罪嫌云云。
   按過失行為之處罰，以有特別規定者為限，刑法第12條第2項
   定有明文，而同法第354條之毀損罪並無處罰過失犯之規定，
   故毀損罪之成立，必須行為人在主觀上具有故意始足以當之
   。易言之，倘因過失致生毀損之結果，充其量行為人僅應負
   民事責任，毫無刑事責任可言。經查：本案被告係徒手毆打
   告訴人致告訴人眼鏡不甚掉落毀損等情，業據告訴人陳稱在
   卷，且告訴人已撤回此部分告訴，揆諸前開規定，被告此部
   份行為應屬不罰，惟該部分如成立犯罪，與前揭起訴之部分
   屬想像競合裁判上之一罪，不另為不起訴處分，附此敘明。
4、依刑事訴訟法第451條第1項聲請逕以簡易判決處刑。
    此    致
臺灣新竹地方法院
中    華    民    國    95    年    4     月    24    日
                         檢  察  官  乙  ○  ○
本件證明與原本無異
中    華    民    國    95    年    4     月    27    日
                         書  記  官  莊  雅  鈴
參考法條：刑法第277條第1項
傷害人之身體或健康者，處 3 年以下有期徒刑、拘役或 1 千元
以下罰金。


司法院資訊處製作；財團法人民間司法改革基金會備份。
